Inventaris van de archieven van de Arrondissementsrechtbank te 's-Gravenhage, 1950-1959; Parket van de Officier van Justitie, Kamer van Toezicht op notarissen en kandidaat-notarissen te 's-Gravenhage (1944) 1950-1959 (1978)
Nationaal Archief, Den Haag
Lijst van te vernietigen archiefbescheiden, dagtekenende na 1946 en berustende onder het beheer van de griffiers van de arrondissementsrechtbanken, vastgesteld bij gemeenschappelijke beschikking van de Ministers van WVC en Justitie van 11 maart 1991.
Nr. RAD/CD/A91.233/H.D.O.R.R. nr. 47639/891
Ordening van het archief
Omdat het archief oorspronkelijk niet in tienjarenblokken was ingedeeld moest dit alsnog geschieden waarbij uit respect voor de oude orde (respect des fonds) in de oorspronkelijke ordening geen verandering is gebracht.
Zo is bijvoorbeeld ook de orde gehandhaafd, die de griffie heeft aangebracht in de rolboeken van de civiele vonnissen van de enkelvoudige en meervoudige kamer. De vonnissen zijn dus niet gesplitst in enkelvoudige en meervoudige procedures, maar in de oorspronkelijke (enkel- en meervoudig gezamenlijk) rangschikking van vonnisdatum gelaten.
Aanwijzingen voor de gebruiker
Openbaarheidsbeperkingen
Volledig beperkt openbaar (B).
Materiële beperkingen
Het archief kent geen beperkingen voor het raadplegen van stukken als gevolg van slechte materiële staat.
Aanvraaginstructie
Openbare archiefstukken kunnen online worden aangevraagd en gereserveerd. U kunt dit ook via de terminals in de studiezaal van het Nationaal Archief doen. Om te kunnen reserveren dient u de volgende stappen te volgen:
Creëer een account of log in.
Selecteer in de archiefinventaris een archiefstuk.
Klik op ‘Reserveer’ en kies een tijdstip van inzage.
Verwant materiaal
Beschikbaarheid van kopieën
Inventarisnummers van dit archief zijn in kopievorm beschikbaar
In het kader van het overbrengen van informatie op andere gegevensdrager-substitutie-, zijn door de projectgroep Invoering Vervroeging Overbrengings termijn (P.I.V.O.T.)van het Nationaal Archief grote gedeelten van het archief van de rechtbank en het parket verfilmd. In 's-Gravenhage werd hier met nog een paar andere arrondissementen mee geëxperimenteerd. De verfilmde archiefbescheiden bestaan zoals u in de inventaris zult lezen meestal uit kerngegevens zoals straf-en civiele vonnissen en de hierbij behorende ingangssystemen zoals numerieke of alfabetische registers, rolkaarten en rol klappers etc.
De verfilming van de Haagse archiefbescheiden werd door de projectgroep opgedragen aan het bedrijf KODAK te Odijk, hierin fungeerden het Ministerie van Justitie en de aangewezen archieven als toeleveringsorganisaties.
De verfilming vond plaats in 1992, waarbij in totaal 868.200 opnamen vervaardigd zijn van de aangeboden bescheiden uit de jaren 1940 - 1969 ,waarbij dus een gedeelte betrekking heeft op deze inventaris.
De verfilming is geschiedt conform de daarvoor geldende standaardeisen substitutieverfilming. Door de verfilmer werd vooraf controle uitgevoerd op de juiste volgorde van de te verfilmen stukken. Verfilming is geschied met behulp van een stappencamera en een doorvoercamera bij de kaartenbestanden (rolkaarten en klapperkaarten). Alle bestandsonderdelen werden verfilmd op rolfilm.
Een deel van de archivalia is dus alleen als film beschikbaar. Deze films zijn als originelen behandeld en zijn daarom aan het betreffende inventarisnummer gekoppeld. Deze films zijn aan te vragen via archiefinventaris 3.03.83, met het filmnummer als inventarisnummer (aanvraagnummer). Bij het raadplegen van deze films moet U er rekening mee houden dat op één film verschillende series archiefstukken achter elkaar verfilmd kunnen staan.
Beschrijving van de series en archiefbestanddelen
- ARCHIEF VAN DE ARRONDISSEMENTSRECHTBANK, I.
  - RECHTSPRAAK, I
    - STRAFZAKEN, A.
      - ENKEL- EN MEERVOUDIGE KAMERS, 1.
        - Dossiers van strafzaken, welke zijn behandeld door de rechters van de meervoudige kamer de enkelvoudige kamer of door het openbaar ministerie, 1950 - 1959; 1-232; 232 pakken
          Geordend op rolnummer.
          Afschriften van vonnissen en processen-verbaal van het onderzoek ter terechtzitting zijn op rolnummer gevoegd tussen de dossiers.
          - 1950 rolnrs. 1 - 431, 1
            Openbaarheid beperkt tot 01-01-2026
          - 1950 rolnrs. 432 - 630, deel I, 2
          - 1950 rolnrs. 630, deel II - 639, 3
          - 1950 rolnrs. 640 - 895, 4
          - 1950 rolnrs. 896 - 1174, 5
          - 1950 rolnrs. 1175 - 1286, 6
          - 1950 rolnrs. 1287 - 1478, 7
          - 1950 rolnrs. 1479 - 1746, 8
          - 1950 rolnrs. 1747 - 2015, 9
          - 1950 rolnrs. 2016 - 2092, 10
          - 1950 rolnrs. 2093 - 2290, 11
          - 1950 rolnrs. 2291 - 2389, 12
          - 1950 rolnrs. 2390 - 2756, 13
          - 1950 rolnrs. 2757 - 3052, 14
          - 1950 rolnrs. 3053 - 3290, 15
          - 1950 rolnrs. 3291 - 3378, 16
          - 1951 rolnrs. 1 - 144, 17
            Openbaarheid beperkt tot 01-01-2027
          - 1951 rolnrs. 181 - 185, 18
          - 1951 rolnrs. 186 - 358, 19
          - 1951 rolnrs. 359 - 447, 20
          - 1951 rolnrs. 448 - 751, 21
          - 1951 rolnrs. 752 - 855, 22
          - 1951 rolnrs. 856 - 1231, 23
          - 1951 rolnrs. 1232 - 1618, 24
          - 1951 rolnrs. 1619 - 1852, 25
          - 1951 rolnrs. 1853 - 2151, 26
          - 1951 rolnrs. 2152 - 2228, 27
          - 1951 rolnrs. 2229 - 2392, 28
          - 1951 rolnrs. 2393 - 2906, 29
          - 1951 rolnrs. 2907 - 3113, 30
          - 1951 rolnrs. 3114 - 3404, 31
          - 1951 rolnrs. 3405 - 3481, 32
          - 1951 rolnrs. 3482 - 3721, 33
          - 1951 rolnrs. 3722 - 3913, 34
          - 1951 rolnrs. 3914 - 4025, 35
          - 1952 rolnrs. 1 - 383, 36
            Openbaarheid beperkt tot 01-01-2028
          - 1952 rolnrs. 384 - 516, 37
          - 1952 rolnrs. 517 - 754, 38
          - 1952 rolnrs. 755 - 789, 39
          - 1952 rolnrs. 790 - 877, 40
          - 1952 rolnrs. 878 - 1115, 41
          - 1952 rolnrs. 1116 - 1302, 42
          - 1952 rolnrs. 1303 - 1698, 43
          - 1952 rolnrs. 1699 - 1826, 44
          - 1952 rolnrs. 1827 - 1951, 45
          - 1952 rolnrs. 1952 - 2415, 46
          - 1952 rolnrs. 2416 - 2764, 47
          - 1952 rolnrs. 2765 - 3247, 48
          - 1952 rolnrs. 3248 - 3704, 49
          - 1952 rolnrs. 3705 - 3973, 50
          - 1952 rolnrs. 3974 - 4378, 51
          - 1952 rolnrs. 4379 - 4764, 52
          - 1952 rolnrs. 4765 - 4925, 53
          - 1952 rolnrs. 4926 - 5155, 54
          - 1952 rolnrs. 5156 - 5230, 55
          - 1952 rolnrs. 5231, deel I, 56
          - 1952 rolnrs. 5331, deel II, 57
          - 1952 rolnrs. 5332 - 5450, 58
          - 1952 rolnrs. 5451 - 5674, 59
          - 1952 rolnrs. 5675 - 5734, 60
          - 1953 rolnrs. 1 - 230, 61
            Openbaarheid beperkt tot 01-01-2029
          - 1953 rolnrs. 231 - 505, 62
          - 1953 rolnrs. 506 - 731, 63
          - 1953 rolnrs. 732 - 1743, 64
          - 1953 rolnrs. 1744 - 2294, 65
          - 1953 rolnrs. 2295 - 2723, 66
          - 1953 rolnrs. 2724 - 2892, 67
          - 1953 rolnrs. 2893 - 3111, 68
          - 1953 rolnrs. 3112 - 3405, 69
          - 1953 rolnrs. 3406 - 3676, 70
          - 1953 rolnrs. 3677 - 3745, 71
          - 1953 rolnrs. 3746 - 3965, 72
          - 1953 rolnrs. 3966 - 4048, 73
          - 1953 rolnrs. 4049 - 4268, 74
          - 1953 rolnrs. 4269 - 4481, 75
          - 1953 rolnrs. 4482 - 4689, 76
          - 1953 rolnrs. 4690 - 4885, 77
          - 1953 rolnrs. 4886 - 5172, 78
          - 1953 rolnrs. 5173 - 5324 1954 rolnrs. 1 - 26, 79
            Openbaarheid beperkt tot 01-01-2030
          - 1954 rolnrs. 27 - 160, 80
          - 1954 rolnrs. 161 - 400, 81
          - 1954 rolnrs. 401 - 686, 82
          - 1954 rolnrs. 687 - 760, 83
          - 1954 rolnrs. 761 - 894, 84
          - 1954 rolnrs. 895 - 1028, 85
          - 1954 rolnrs. 1029 - 1345, 86
          - 1954 rolnrs. 1346 - 1451, deel I, 87
          - 1954 rolnrs. 1346 - 1451, deel II, 88
          - 1954 rolnrs. 1452 - 1604, 89
          - 1954 rolnrs. 1605 - 1873, 90
          - 1954 rolnrs. 1874 - 1875, 91
          - 1954 rolnrs. 1876 - 2096, 92
          - 1954 rolnrs. 2097, deel I, 93
          - 1954 rolnrs. 2097, deel II, 94
          - 1954 rolnrs. 2097, deel III, 95
          - 1954 rolnrs. 2097, deel IV, 96
          - 1954 rolnrs. 2097, deel V, 97
          - 1954 rolnrs. 2098 - 2384, 98
          - 1954 rolnrs. 2385 - 2448, 99
          - 1954 rolnrs. 2449 - 2654, 100
          - 1954 rolnrs. 2655 - 2874, 101
          - 1954 rolnrs. 2875 - 3047, 102
          - 1954 rolnrs. 3048 - 3185, 103
          - 1954 rolnrs. 3186 - 3530, 104
          - 1954 rolnrs. 3531 - 3725, 105
          - 1954 rolnrs. 3726 - 3912, 106
          - 1954 rolnrs. 3913 - 4133, 107
          - 1954 rolnrs. 4134 - 4266, 108
          - 1954 rolnrs. 4267 - 4412, 109
          - 1954 rolnrs. 4413 - 4593, 110
          - 1955 rolnrs. 1 - 85, 111
            Openbaarheid beperkt tot 01-01-2031
          - 1955 rolnrs. 86 - 269, 112
          - 1955 rolnrs. 270, deel I, 113
          - 1955 rolnrs. 270, deel II, 114
          - 1955 rolnrs. 271 - 356, 115
          - 1955 rolnrs. 357 - 657, 116
          - 1955 rolnrs. 658 - 990, 117
          - 1955 rolnrs. 991 - 1240, 118
          - 1955 rolnrs. 1241 - 1426, 119
          - 1955 rolnrs. 1427 - 1551, 120
          - 1955 rolnrs. 1552 - 1628, 121
          - 1955 rolnrs. 1629 - 1859, 122
          - 1955 rolnrs. 1860 - 2115, 123
          - 1955 rolnrs. 2116 - 2350, 124
          - 1955 rolnrs. 2351 - 2410, 125
          - 1956 rolnrs. 2411 - 2597, 126
            Openbaarheid beperkt tot 01-01-2032
          - 1956 rolnrs. 2598 - 2884, 127
          - 1956 rolnrs. 2885 - 3120, 128
          - 1956 rolnrs. 3121 - 3418, 129
          - 1956 rolnrs. 3419 - 3717, 130
          - 1956 rolnrs. 3718 - 4007, 131
          - 1956 rolnrs. 4008 - 4221, 132
          - 1956 rolnrs. 4222 - 4391, 133
          - 1956 rolnrs. 1 - 100, 134
          - 1956 rolnrs. 101 - 370, 135
          - 1956 rolnrs. 371 - 489, 136
          - 1956 rolnrs. 490 - 622, 137
          - 1956 rolnrs. 623 - 836, 138
          - 1956 rolnrs. 837 - 971, 139
          - 1956 rolnrs. 972 - 1212, 140
          - 1956 rolnrs. 1213 - 1412, 141
          - 1956 rolnrs. 1413 - 1575, 142
          - 1956 rolnrs. 1576 - 1750, 143
          - 1956 rolnrs. 1751 - 1845, 144
          - 1956 rolnrs. 1846 - 1942, 145
          - 1956 rolnrs. 1943 - 2155, 146
          - 1956 rolnrs. 2156 - 2433, 147
          - 1956 rolnrs. 2434 - 2624, 148
          - 1956 rolnrs. 2625 - 2708, 149
          - 1956 rolnrs. 2709 - 2728, 150
          - 1956 rolnrs. 2729 - 2825, 151
          - 1956 rolnrs. 2826 - 2958, 152
          - 1956 rolnrs. 2959 - 3088, 153
          - 1956 rolnrs. 3089 - 3262, 154
          - 1956 rolnrs. 3263 - 3525, 155
          - 1956 rolnrs. 3526 - 3634, 156
          - 1956 rolnrs. 3635 - 3964, 157
          - 1956 rolnrs. 3965 - 4074, 158
          - 1956 rolnrs. 4075 - 4320, 159
          - 1956 rolnrs. 4321 - 4622, 160
          - 1957 rolnrs. 1 - 239, 161
            Openbaarheid beperkt tot 01-01-2033
          - 1957 rolnrs. 240 - 378, 162
          - 1957 rolnrs. 379 - 583, 163
          - 1957 rolnrs. 584 - 617, 164
          - 1957 rolnrs. 618 - 870, 165
          - 1957 rolnrs. 871 - 1178, 166
          - 1957 rolnrs. 1179 - 1313, 167
          - 1957 rolnrs. 1314 - 1594, 168
          - 1957 rolnrs. 1595 - 1626, 169
          - 1957 rolnrs. 1627 - 1800, 170
          - 1957 rolnrs. 1801 - 2120, 171
          - 1957 rolnrs. 2121 - 2255, 172
          - 1957 rolnrs. 2256 - 2374, 173
          - 1957 rolnrs. 2375 - 2650, 174
          - 1957 rolnrs. 2651 - 2710, 175
          - 1957 rolnrs. 2711 - 3048, 176
          - 1957 rolnrs. 3049 - 3280, 177
          - 1957 rolnrs. 3281 - 3385, 178
          - 1957 rolnrs. 3386 - 3416; 3418 - 3434, deel I, 179
          - 1957 rolnrs. 3418 - 3434, deel II - V, 180
          - 1957 rolnrs. 3418 - 3434; 3427 + 3430 deel VI, 181
          - 1957 rolnrs. 3435 - 3655, 182
          - 1957 rolnrs. 3656 - 3781, 183
          - 1957 rolnrs. 3782 - 3788, deel I, 184
          - 1957 rolnrs. 3782 - 3788, deel II, 185
          - 1957 rolnrs. 3789 - 3860, 186
          - 1857 rolnrs. 3861 - 4150, 187
          - 1957 rolnrs. 4151 - 4435, 188
          - 1957 rolnrs. 4436 - 4679, 189
          - 1957 rolnrs. 4680 - 4973, 190
          - 1957 rolnrs. 4974 - 5041, 191
          - 1958 rolnrs. 1 - 359, 192
            Openbaarheid beperkt tot 01-01-2034
          - 1958 rolnrs. 360 - 764, 193
          - 1958 rolnrs. 765 - 1278, 194
          - 1958 rolnrs. 1279, deel I, 195
          - 1958 rolnrs. 1279, deel II; rolnrs. 1280 - 1679, 196
          - 1958 rolnrs. 1680 - 2194, 197
          - 1958 rolnrs. 2195 - 2787, 198
          - 1958 rolnrs. 2788 - 2793, 199
          - 1958 rolnrs. 2794 - 2955, 200
          - 1958 rolnrs. 2956 - 3214, 201
          - 1958 rolnrs. 3215 - 3500, 202
          - 1958 rolnrs. 3501 - 3640, 203
          - 1958 rolnrs. 3641 - 3900, 204
          - 1958 rolnrs. 3901 - 4079, 205
          - 1958 rolnrs. 4080 - 4158, 206
          - 1958 rolnrs. 4159 - 4187, 207
          - 1958 rolnrs. 4188 - 4530, 208
          - 1958 rolnrs. 4531 - 4570, 209
          - 1958 rolnrs. 4571 - 4788, 210
          - 1958 rolnrs. 4789 - 5043, 211
          - 1958 rolnrs. 5044 - 5216, 212
          - 1958 rolnrs. 5217 - 5310, 213
          - 1958 rolnrs. 5311 - 5618, 214
          - 1959 rolnrs. 1 - 450, 215
            Openbaarheid beperkt tot 01-01-2035
          - 1959 rolnrs. 451 - 717, 216
          - 1959 rolnrs. 718 - 1050, 217
          - 1959 rolnrs. 1051 - 1175, 218
          - 1959 rolnrs. 1176 - 1545, 219
          - 1959 rolnrs. 1546 - 1717, 220
          - 1959 rolnrs. 1718 - 2041, 221
          - 1959 rolnrs. 2042 - 2300, 222
          - 1959 rolnrs. 2301 - 2565, 223
          - 1959 rolnrs. 2566 - 2821, 224
          - 1959 rolnrs. 2822 - 3200, 225
          - 1959 rolnrs. 3201 - 3398, 226
          - 1959 rolnrs. 3399 - 3579, 227
          - 1959 rolnrs. 3580 - 3769, 228
          - 1959 rolnrs. 3770 - 4160, 229
          - 1959 rolnrs. 4161 - 4575, 230
          - 1959 rolnrs. 4576 - 4830, 231
          - 1959 rolnrs. 4831 - 5554, 232
        - Processen-verbaal van het onderzoek ter terechtzitting achter gesloten deuren door de(kinderrechter), (economische) politierechter en appelvonnissen (hoger beroepvonnissen), 1953; 233-235; 3 pakken
          - 1953 rolnrs. - 1829, 233
          - 1953 rolnrs. 1830 - 2300, 234
          - 1953 rolnrs. 2301 - 2525, 235
        - Strafvonnisboeken, waarin zich processen-verbaal van terechtzitting, appelvonnissen (hoger beroep vonnis) en vonnissen door elkaar staan gerangschikt, 1950-1959; 236-246; 11 films
          1954 - 1957 ontbreken
          De rangschikking is op rolrechter, waarin door de rechters van de enkelvoudige en meervoudige kamer van straf- en kinderzaken vonnis is gewezen.
          - Film 29 bevat vonnissen van 1950, rolnrs. 1 - 1442, 236
            Het originele bestanddeel is vernietigd en vervangen door een film.
            Raadpleeg archiefinventaris 3.03.83.
            Achter economische vonnissen van 1949 met rolnummer 1304 zijn deze vonnissen verfilmd
          - Film 30 bevat vonnissen: 1950, rolnrs. 1443 - 3102, 237
          - Film 31 bevat vonnissen: 1950, rolnrs. 3103 - 3432, en 1951, rolnrs. 513 - 998, 238
          - Film 32 bevat vonnissen: 1951, rolnrs. 3 - 510, 239
          - Film 33 bevat vonnissen: 1951, rolnrs. 511 - 3177, 240
          - Film 34 bevat vonnissen: 1951, rolnrs 3178 - 4009, 241
          - Film 36 bevat appèlvonnissen: 1952, rolnrs. 801 - 3138, 242
          - Film 37 bevat appèlvonnissen: 1952, rolnrs. 3139 - 5704, 243
            Achter bovenstaande rolnummers zijn onderstaande vonnissen verfimd: 1952 rolnrs. 455 - 5704
          - Film 38 bevat appèlvonnissen 1953 rolnrs. 1 - 1350; strafvonnissen 1953 rolnrs. 34 - 1346 en appèlvonnissen 1953 rolnrs. 1373 - 1915, 244
          - Film 39 bevat appèlvonnissen van 1958, rolnrs. 16 - 1495, 245
          - Film 40 bevat appèlvonnissen van 1958, rolnrs. 1497 - 4451, 246
        - Klapperkaartjes van strafzaken op alfabet en jaar met vermelding van rolnummer en weeklijstnummer, 1950 - 1959; 247-251; 5 films
          - Film 70 bevat klapperkaarten van 1950 -1952, 247
            Verfilmd van 1950-1951 A-Z t/m 1952 A-Bontekoe
          - Film 71 bevat klapperkaarten van (1952) Bontrop - Lu (1953), 248
          - Film 72 bevat klapperkaarten van (1954) Ca - Ec (1957), 249
          - Film 73 bevat de klapperkaarten van (1957) Ec - Vi (1958), 250
          - Film 74 bevat de klapperkaarten van( 1958) Vi - Z (1959), 251
      - MEERVOUDIGE KAMER, 2.
        - Registers van aantekening van appèl en cassatie, 1950 - 1959; 252-253; 2 delen
          - 1950 aug 1 - 1955 mei 31, 252
          - 1955 juni 1 - 1959 dec 31, 253
        - Registers van inschrijving van verzoeken en gratie aan het Departement van Justitie, 1949-1957; 254-256; 3 delen
          - 1949 okt 1 - 1951 aug 8, 254
          - 1951 aug 11 - 1953 dec 21, 255
          - 1953 dec 31 - 1957 dec 24, 256
        - Alfabetische ingangsklapper betreffende gratieverzoeken, 1952 - 1957; 257; 1 deel
          Zie voor de klapper voor 1950 inv. 144 uit de periode 1940 - 1949
          1951,1958,1959 zijn verloren gegaan.
          Deze klapper is een ingang op de inventarisnummers: 254 - 256.
        - Register van inschrijving van gratie van de bijzondere strafkamer, 1949-1955; 258; 1 deel
        - Register van aantekening van cassatie van de bijzondere strafkamer, 1949 - 1950; 259; 1 deel
      - ENKELVOUDIGE KAMERS, 3.
        - Politierechter en kinderrechter:, 3.1.
          - Rolboeken van zaken die gediend hebben voor de politierechter of kinderrechter, 1950 - 1959; 260-262; 3 films
            Zie ook voor kinderzaken onder burgerlijke zaken inventarisnummers 847 - 1076 onder de rubriek kinderrechter.
            - Film 65, rolnrs. 1 - 4043, bevat 1950 jan 3 - 1951 dec 28, 260
            - Film 66, rolnrs. 1 - 2978, bevat 1952 jan 2 - 1958 juni 25, 261
            - Film 67, rolnrs. 2979 - 5186 bevat 1958 juni 27-1959 dec 30, 262
          - rollen van kinderstrafzittingen, die gediend hebben voor de kinderrechter te 's - Gravenhage, Delft en Leiden, 1950 - 1959; 263-272; 10 omslagen
            Alle dossiers van kinderstrafzaken zijn te vinden onder de inventarisnummers 847 - 1076
            - 1950 jan 12 - dec 14, 263
            - 1951 jan 29 - dec 20, 264
            - 1952 feb 11 - dec 15, 265
            - 1953 jan 8 - dec 28, 266
            - 1954 jan 14 - nov 15, 267
            - 1955 jan 3 - dec 12, 268
            - 1956 jan 9 - dec 17, 269
            - 1957 jan 10 - dec 18, 270
            - 1958 jan 6 - dec 29, 271
            - 1959 jan 5 - dec 28, 272
          - Registers van inschrijving van strafzaken, behandeld door de kinderrechter, 1950 - 1957; 273-280; 8 delen
            In de eerste 6 delen bevinden zich statistieken van het aantal vonnissen tegen minderjarigen uitgesproken door de kinderrechter.
            1958 en 1959 ontbreken
            - 1950, 273
            - 1951, 274
            - 1952, 275
            - 1953, 276
            - 1954, 277
            - 1955, 278
            - 1956, 279
            - 1957, 280
          - Processen-verbaal van terechtzittingen behandeld door de kinderrechter, 1950 - 1957; 281-288; 8 delen
            - 1950, 281
            - 1951, 282
            - 1952, 283
            - 1953, 284
            - 1954, 285
            - 1955, 286
            - 1956, 287
            - 1957, 288
          - Rapporten betreffende minderjarigen behandeld door de kinderrechter, 1956-1959; 289-292; 4 pakken
            1950 - 1955 zijn verloren gegaan
            - 1956, 1 - 25 ( de nummers: 11,13,16 en 22 ontbreken), 289
            - 1957, 1 - 23 ( de nummers: 11,15,19,21 en 22 ontbreken), 290
            - 1958, 1 - 36 ( de nummers: 2,3,4,7,11,12,14,18,18 - 21,24,25,28 en 29 ontbreken, 291
            - 1959, nummers: 4, 8, 13-15, 17, 19-22, 24-26, 29-30, 39-40, 46-54, 58, 59, 292
        - Economische politierechter:, 3.2.
          - Rolboeken van zaken die gediend hebben voor de economische politierechter, 1950 - 1959; 293-295; 3 films
            - Film 65 bevat de periode 1950 - 1951 dec 28, 293
            - Film 66 bevat de periode 1952 - 1958 juni 25, 294
            - Film 67 bevat de periode 1958 juni 27 - 1959 dec 29, 295
          - Fiscale vonnissen; vonnissen in belastingzaken, 1950 - 1959; 296-301; 6 films
            1953 - 1957 ontbreken
            - Film 31, rolnrs. 1 - 342, bevat vonnissen van 1950, 296
            - Film 34, rolnrs. 1 - 446, bevat vonnissen van 1951, 297
            - Film 3, rolnrs. 1 - 2477 bevat vonnissen van 1952, 298
            - Film 38, rolnrs. 248 - 369 bevat vonnissen van 1952, 299
            - Film 40, rolnrs. 595 - 4693 bevat vonnissen van 1958, 300
              Verfilmd achter appèlvonnis nr. 4451 van 1958
            - Film 41, rolnrs. 311 - 443 bevat vonnissen van 1959, 301
          - Alfabetische klapper betreffende fiscale zittingen, 1945 - 1951; 302; 1 deel
            Deze klapper is een toegang op 296 - 301
          - "Economische vonnisboeken" vonnissen in economische strafzaken, 1950 - 1959; 303-307; 5 films
            1951, 1954 - 1957 ontbreken
            Processen-verbaal van het onderzoek ter terechtzitting zijn op rolnummer tussengevoegd.
            - Film 31, rolnrs. 1 - 448, bevat vonnissen van 1950, 303
            - Film 34, rolnrs. 1 - 903, bevat vonnissen van 1952, 304
              Verfilmd achter fiscale vonnissen 1951 met rolnr. 446
            - Film 35, rolnrs. 904 - 5641, bevat vonnissen van 1952, 305
            - Film 38, rolnrs. 89 - 3086, bevat vonnissen van 1952 - 1953, 306
              Verfilmd achter strafvonnissen 1953 met rolnr. 1346
            - Film 39, rolnrs. 32 - 4495, bevat vonnissen van 1958, 307
          - Klapperkaartjes op alfabet en jaar, met vermelding van rolnummer en weeklijstnummer, 1950-1959; 308-311; 4 films
            van 1950 zijn geen klapperkaarten opgemaakt
            - Film 83 bevat klapperkaarten van 1951, A - Pu, 308
            - Film 84 bevat klapperkaarten van 1951 - 1954, Q - Vl, 309
            - Film 85 bevat klapperkaarten van 1954 - 1957, Vl - Z, 310
            - Film 86 bevat klapperkaarten van 1958 - 1959, A - Z, 311
    - BURGERLIJKE ZAKEN (CIVIELE ZAKEN), B.
      - ENKELVOUDIGE EN MEERVOUDIGE KAMERS, 1.
        - Aangebracht bij dagvaarding en request:, 1.1.
          - Alfabetische klappers betreffende verklaring van geen verzet of hoger beroep met vermelding van partijen, procureurs en toegangsnummer., 1951-1960; 312-316; 5 delen
            - 1951-1952, 312
            - 1953-1954, 313
            - 1955-1956, 314
            - 1957-1958, 315
            - 1959-1960, 316
              Openbaarheid beperkt tot 01-01-2036
        - Aangebracht bij dagvaarding:, 1.2.
          - Roldossiers van zittingen van de enkelvoudige en meervoudige kamers, 1952-1959; 317-467; 151 pakken
            Afschriften van vonnissen en processen-verbaal van het onderzoek ter terechtzitting van comparitie van partijen, voor oplegging van boeken en getuigenverhoor zijn op rolboeken gevoegd tussen de roldossiers.
            In 1952 werden voor het eerst roldossiers aangelegd
            - 1952 rolnrs. 1 - 220, 317
            - 1952 rolnrs. 221 - 500, 318
            - 1952 rolnrs. 501 - 715, 319
            - 1952 rolnrs. 716 - 952, 320
            - 1952 rolnrs. 953 - 1250, 321
            - 1952 rolnrs. 1251 - 1500, 322
            - 1952 rolnrs. 1501 - 1750, 323
            - 1952 rolnrs. 1751 - 2000, 324
            - 1952 rolnrs. 2001 - 2170, 325
            - 1952 rolnrs. 2171 - 2400, 326